---
title: "PCA and K Means Homework"
output: html_document
editor_options: 
  markdown: 
    wrap: 72
---

```{r setup, include=FALSE}
knitr::opts_chunk$set(echo = TRUE)
library(tidyverse)
library(ggplot2)
library(dplyr)
library(cluster)
library(factoextra)
```

## Instruksi

Dataset: Iris Task:

Lakukan PCA sehingga mereduksi data Iris menjadi 2 kolom saja kemudian,
lakukan K-Means Clustering dari data Iris yang telah berhasil direduksi.
Setelah itu, jawablah 3 soal di bawah ini:

Soal: a. Berapa nilai eigenvalue 1 dan eigenvalue 2 dari dataset Iris?
b. Berapa informasi yang masih bisa 'dijelaskan' oleh data yang telah
direduksi? b. Cari nilai 'k' yang optimal berdasarkan Elbow dan
Silhouette method. Apakah nilai k = 3 masih merupakan nilai 'k' yang
terbaik?

Kumpulkan dalam R Markdown saja (.RMD) dan jangan format lain.

## Tempat Ngoding

```{r}
# Import data iris
data(iris)

# Hilangkan kolom 'label' bunga sehingga data 'terkesan' seperti unlabeled
df <- cbind(iris$Sepal.Length, iris$Sepal.Width, iris$Petal.Length, iris$Petal.Width)
```

```{r}
# Buatlah PCA dari df
pca_iris = prcomp(df, center = TRUE, scale = TRUE) 
```

```{r}
# Lihat summary model PCA untuk menentukan eigenvalue 1 dan 2
summary(pca_iris)
# Terus, buat dapetin eigenvalue 1 dan 2 ngapain? Silakan dilanjutkan di bawah
```

```{r}
# mencari eigenvalue 1 dan 2
pca_iris$sdev^2
```

```{r}
# mencari eigenvector
pca_iris$rotation
```

```{r}
pca_iris$x
```

```{r}
# Reduksilah data iris menjadi 2 kolom saja
iris_transform = as.data.frame(-pca_iris$x[,1:2])
iris_transform
```

```{r}
# Kemudian, lakukan evaluasi k-means terhadap iris_transform
fviz_nbclust(iris_transform, kmeans, method = 'wss')
fviz_nbclust(iris_transform, kmeans, method = 'silhouette')
```

```{r}
# Pilihlah nomor k yang menurut anda paling optimal
k = 2
  
# Visualisasikan k-means clustering pada data Iris yang telah tereduksi
kmeans_iris = kmeans(iris_transform, centers = k, nstart = 50)
fviz_cluster(kmeans_iris, data = iris_transform)
```

## Tuliskan Jawaban dari soal A B C di sini:

Jawaban:

a\. Nilai eigenvalue 1 dan 2 dari dataset Iris adalah : 2.918 dan 0.914

b\. informasi yang masih bisa 'dijelaskan' oleh data yang telah
direduksi

Berdasarkan summary, terlihat bahwa 95,81% dari informasi yang
terkandung dalam data dapat diekstrak hanya dengan 2 Principal
Component. Dari data 4 kolom, direduksi jadi 2 kolom saja. Ukuran
berkurang 50%, tapi informasi yang terkandung hanya berkurang 4.19%

c\. nilai 'k' yang optimal berdasarkan Elbow dan Silhouette method,
adalah nilai k = 2
